臺灣桃園地方法院刑事判決　　　　　　　　　　　　九十一年度交易字第三五一號
　　公訴人　臺灣桃園地方法院檢察署檢察官
　　被　告　甲○○
右列被告因過失致死案件，經檢察官提起公訴（九十一年度偵字第一０七一七號），
本院判決如左：
    主  文
甲○○因過失致人於死，處有期徒刑拾月，緩刑肆年。
    事  實
一、甲○○於民國（下同）九十年十月十四日五時十五分許，駕駛ＭＱ─２３２０號
    自用小客車，沿桃園縣中壢市○○路○段內側車道，由中壢往觀音方向行駛，在
    行經上開路段三八號（起訴書誤載為五十八號）前時，應注意行車速度，依上開
    路段標誌最高時速為六十公里之規定，又汽車行駛時，駕駛人應注意車前狀況，
    並隨時採取必要之安全措施，且按諸當時之天候、光線、號誌、路況等一切情狀
    ，復無甲○○不能注意之情形，竟疏未注意先以時速八十公里之速度違規超速行
    駛，復疏未注意適有由劉黃蘭香所騎用ＳＫＢ─０８６號機車在其前方行駛，而
    以上開自用小客車之左前保險桿撞處及上開機車後側，致上開機車失控向前滑行
    約九十八點三公尺後倒地，劉黃蘭香則因之受有頭部外傷、頸椎骨折併發神經性
    休克，並向前倒在七十五點四公尺處，後經送醫急救仍不治死亡。嗣甲○○於警
    員高信義到場處理發覺上情前，先行主動向警員高信義陳述上開肇事經過，並於
    事後接受本院之審理。
二、案經甲○○自首及桃園縣警察局中壢分局報請臺灣桃園地方法院檢察署檢察官偵
    查起訴。
    理  由
一、右揭事實業被告甲○○迭次於警、偵訊中及本院審理時坦承不諱，核與被害人家
    屬乙○○、劉瓊炫二人於警訊及偵查中指述之情節相符，復有道路交通事故調查
    報告表、相驗屍體證明書、驗斷書、勘驗筆錄各乙份及肇事現場、車輛照片八紙
    ，在卷可稽，足堪認定。又按「行車速度，應依標誌之規定」、「汽車行駛時，
    駕駛人應注意車前狀況，並隨時採取必要之安全措施」，道路交通安全規則第九
    十三條第一項、第九十四條第三項均有明文，且按諸當時之天候、光線、號誌、
    路況等一切情狀，復無被告不能注意之情形，竟疏未注意先以時速八十公里之速
    度違規超速行駛，復疏未注意適有由被害人劉黃蘭香所騎用上開機車在其前方行
    駛，而以上開自用小客車之左前保險桿處撞及上開機車後側，致上開機車向前滑
    行約九十八點三公尺後倒地，被害人劉黃蘭香則因之受有頭部外傷、頸椎骨折併
    發神經性休克，並向前倒在七十五點四公尺處，後經送醫急救仍不治死亡，則被
    告對被害人劉黃蘭香上開死亡之結果，顯有過失責任，且其間亦存有相當因果關
    係，至為灼然。雖被告於本院審理時辯稱被害人劉黃蘭香於右揭時地騎用上開機
    車時未點亮車燈云云，惟被告此部分所述，不僅只係被告個人之一方之詞，且被
    告復未能提出其他積極事證為憑，而上開機車亦因上開撞擊及滑行而嚴重受損，
    此有上開肇事現場、車輛照片八紙可佐，是被告此部分所辯，自不足為有利其認
    定之憑據，至為顯然。被告犯行已臻明確，應予依法論科。
二、核被告所為，係犯刑法第二百七十六條第一項之過失致死罪。被告於上開犯罪後
    ，警員高信義到場處理查覺上情前，即先行主動向警員高信義陳述上開肇事經過
    乙節，業據被告供述明確，核與證人即警員高信義證述之情節相符，應堪採信，
    被告復於事後接受本院之審理，應依刑法第六十二條前段自首之規定，減輕其刑
    。爰審酌被告於右揭時地駕駛上開自用小客車應且能注意上開路段之行車速度最
    高時速為六十公里及被害人劉黃蘭香騎用上開機車在其前方行駛等情，竟均疏未
    注意及之，而違規以時速八十公里自後追撞及上開機車倒地，致被害人劉黃蘭香
    因之受有上述之傷害，經送醫急救後仍不治死亡，已損及被害人劉黃蘭香之權益
    及被告犯罪後之態度等一切情狀，量處如主文所示之刑。惟被告前未曾受有期徒
    刑以上刑之宣告，此有臺灣高等法院被告全國前案紀錄表乙份可稽，其因一時疏
    慮，致犯本罪，且被告事後亦與被害人家屬達成訴訟外之民事和解，此有被告所
    提出和解書乙份可佐，被告經此教訓，當知所惕勵，而無再犯之虞，爰本院認對
    被告所宣告之刑，以暫不執行為適當，並諭知緩刑四年，以啟自新。
據上論斷，應依刑事訴訟法第二百九十九條第一項前段，刑法第二百七十六條第一項
、第六十二條前段、第七十四條第一款，罰金罰鍰提高標準條例第一條前段，判決如
主文。
本案經檢察官黃錦秋到庭執行職務。
中      華      民      國      九十一      年    八    月     二     日
                          臺灣桃園地方法院交通法庭
                                        法  官  林晏鵬
右正本證明與原本無異。
如不服本判決，應於判決送達後十日內向本院提出上訴狀( 應附繕本 )，上訴於
臺灣高等法院。
                                        書記官  陳青瑜
中     華      民      國      九十一       年    八    月     三     日
附錄法條：刑法第二百七十六條
刑法第二百七十六條
因過失致人於死者，處二年以下有期徒刑、拘役或二千元（現已提高十倍為二萬元）
以下罰金。
從事業務之人，因業務上之過失犯前項之罪者，處五年以下有期徒刑或拘役得併科三
仟元（現已提高十倍為三萬元）以下罰金。
